zh-TW: 體育用品 > 室外休閒 > 露營和健行 > 帳篷配件 > 帳篷營柱和帳篷樁: 營柱; 營釘
pt-BR: Artigos esportivos > Atividades ao ar livre > Acampamento e caminhada > Acessórios para barracas > Estacas e varetas de barracas: Hastes de barraca; Estacas de barraca
sv: Sportartiklar > Utomhusaktiviteter > Camping, vandring och backpacking > Tälttillbehör > Tältstänger och tältpinnar: Tältstänger; Tältpinnar
bg-BG: Спортни стоки > Спортни занимания на открито > Къмпинг и туризъм > Аксесоари за палатки > Рейки и колчета за палатки: Рейки за палатки; Колчета за палатки
sk-SK: Športový tovar > Exteriérové rekreakčné športy > Kempovanie a turistika > Príslušenstvo pre stany > Stanové tyče a kolíky: Stanové tyče; Stanové kolíky
en: Sporting Goods > Outdoor Recreation > Camping & Hiking > Tent Accessories > Tent Poles & Stakes: Tent Poles; Tent Stakes
da: Sportsartikler > Friluftsliv > Camping og vandreture > Telttilbehør > Teltpæle og pløkke: Teltpæle; Teltpløkker
es: Equipamiento deportivo > Actividades al aire libre > Camping y senderismo > Accesorios para tiendas de campaña > Mástiles y estacas para tiendas de campaña: Postes de tiendas de campaña; Estacas para tiendas de campaña
el: Αθλητικά είδη > Υπαίθριες δραστηριότητες αναψυχής > Κατασκήνωση & πεζοπορία > Αξεσουάρ σκηνών > Πάσσαλοι και κοντάρια σκηνής: Πάσσαλοι σκηνής; Κοντάρια σκηνής
fi: Urheilutarvikkeet > Ulkoharrasteet > Retkeily ja vaellus > Telttatarvikkeet > Telttakepit ja kiilat: Telttakepit; Telttakiilat
it: Articoli sportivi > Ricreazione outdoor > Campeggio e trekking > Accessori per tende > Pali e paletti per tende: Pali per tende; Paletti per tende
hr-HR: Sportska oprema > Rekreacija na otvorenom > Kampiranje i planinarenje > Dodaci za šatore > Stupovi i kolci za šatore: Stupovi za šatore; Kolci za šatore
vi: Dụng cụ thể thao > Giải trí ngoài trời > Cắm trại & Đi bộ đường dài > Phụ kiện lều trại > Cọc và khung lều trại: Cột lều; Ghim lều
sl-SI: Športna oprema > Rekreacija na prostem > Kampiranje in pohodništvo > Dodatki za šotore > Palice in klini za šotore: Palice za šotore; Klini za šotore
tr: Spor Malzemeleri > Açık Hava Etkinlikleri > Kampçılık ve Doğa Yürüyüşü > Çadır Aksesuarları > Çadır Direk ve Kazıkları: Çadır Direkleri; Çadır Kazıkları
ru: Спортивные товары > Активный отдых на открытом воздухе > Кемпинги и походы > Аксессуары для палаток > Колышки и стойки для палаток: Стойки для палаток; Колышки для палаток
hu: Sportszerek > Szabadtéri kikapcsolódás > Kemping és túrázás > Sátorkiegészítők > Sátorrudak és -karók: Sátorrudak; Sátorkarók
ko: 스포츠용품 > 야외 레크레이션 > 캠핑/하이킹 > 텐트 부대용품 > 텐트 기둥/말뚝: 텐트 기둥; 텐트 말뚝
lt-LT: Sporto prekės > Poilsis lauke > Stovyklavimas ir žygiai > Palapinių priedai > Palapinių vamzdeliai ir kuoliukai: Palapinių vamzdeliai; Palapinių kuoliukai
ro-RO: Articole sportive > Recreere în aer liber > Camping și drumeții > Accesorii pentru corturi > Stâlpi și țăruși pentru corturi: Stâlpi pentru corturi; Țăruși pentru corturi
zh-CN: 体育用品 > 户外休闲 > 野营与远足 > 帐篷配件 > 帐篷固定支架桩/地钉: 帐篷杆; 帐篷桩
cs: Sportovní potřeby > Outdoorové aktivity > Kempování a turistika > Stany – příslušenství > Stanové tyčky a kolíky: Stanové tyčky; Stanové kolíky
de: Sportartikel > Outdoor-Aktivitäten > Camping & Wandern > Zeltzubehör > Zeltstangen & -Heringe: Zeltstangen; Zeltheringe
nb: Sportsutstyr > Friluftsliv > Camping og fjellvandring > Telttilbehør > Teltstenger og plugger: Teltstenger; Teltstaker
pt-PT: Artigos de desporto > Atividades recreativas no exterior > Campismo e caminhada > Acessórios para tenda > Estacas e postes para tenda: Postes para tenda; Estacas para tenda
ja: スポーツ用品 > 屋外レクリエーション > キャンプ ・ハイキング > テント関連用品 > テント用ポール・杭: テントポール; テント杭
pl: Sprzęt sportowy > Rekreacja na świeżym powietrzu > Camping i chodzenie po górach > Akcesoria do namiotów > Maszty i śledzie: Maszty; Śledzie
th: อุปกรณ์กีฬา > สันทนาการกลางแจ้ง > การตั้งแคมป์และเดินเขา > อุปกรณ์เต็นท์ > หมุดและเสาของเต็นท์: เสาเต็นท์; หมุดเต็นท์
nl: Sportartikelen > Buitenrecreatie > Kamperen en wandelen > Tentaccessoires > Tentstokken en haringen: Tentstokken; Haringen
fr: Équipements sportifs > Loisirs de plein air > Camping et randonnée > Accessoires de tente > Mâts et piquets de tente: Mâts de tente; Piquet de tente